臺灣臺南地方法院刑事判決
111年度交易字第250號
公  訴  人  臺灣臺南地方檢察署檢察官
被      告  柯振翔


上列被告因公共危險案件，經檢察官提起公訴（111年度營偵字
第231號），本院判決如下：
    主  文
柯振翔駕駛動力交通工具而吐氣所含酒精濃度達每公升零點二五
毫克以上，累犯，處有期徒刑陸月，併科罰金新臺幣肆萬元，有
期徒刑如易科罰金，罰金如易服勞役，均以新臺幣壹仟元折算壹
日。
    事  實
一、柯振翔前因犯酒後駕車之公共危險案件，經臺灣嘉義地方法
    院以109年度朴交簡字第266號判決判處有期徒刑4月確定，
    於民國109年11月16日易科罰金執行完畢。詎猶不思悛悔，
    其於111年1月6日19時至22時許，在臺南市新營區某統一超
    商飲用啤酒，致其吐氣所含酒精濃度達每公升0.25毫克以上
    後，竟未待體內酒精成分充分退卻，即不顧大眾行車之公共
    安全，基於酒後駕車致交通公共危險之犯意，於同日22時30
    分許駕駛車號000-0000號自用小客車自上開地點離開，而行
    駛於道路；嗣其因違規併排停車，在臺南市○○區○○路0段00
    號前為警攔檢，經警於翌（7）日0時22分許以呼氣酒精測試
    器測得其吐氣所含酒精濃度達每公升0.48毫克，乃查悉上情
    。
二、案經臺南市政府警察局新營分局報告臺灣臺南地方檢察署檢
    察官偵查起訴。
    理  由
一、本件所引用具傳聞證據性質之證據資料，因檢察官、被告柯
    振翔於本案言詞辯論終結前均未爭執證據能力，本院審酌前
    開證據之作成或取得之狀況，並無非法或不當取證之情事，
    且無顯不可信之情況，依刑事訴訟法第159條之5規定，均具
    有證據能力；又以下所引用卷內非供述證據性質之證據資料
    ，則均無違反法定程序取得之情形，依刑事訴訟法第158條
    之4規定之反面解釋，亦應有證據能力，合先敘明。
二、上開犯罪事實，業據被告於警詢、偵查及本院審理中均坦承
    不諱，並有酒精測定紀錄表、呼氣酒精測試器檢定合格證書
    、臺南市政府警察局舉發違反道路交通管理事件通知單、車
    輛詳細資料報表在卷可稽（警卷第15頁、第17頁、第25頁、
    第27頁），堪認被告任意性之自白確與事實相符，堪以採信
    ；是本件事證明確，被告上開犯行洵堪認定，應予依法論科
    。
三、論罪科刑：
  ㈠被告行為後，刑法第185條之3第1項之規定業於111年1月28日
    修正公布施行，同年月30日生效；該條項修正後，駕駛動力
    交通工具而吐氣所含酒精濃度達每公升0.25毫克以上等罪之
    法定刑由原定「2年以下有期徒刑，得併科（新臺幣，下同
    ）20萬元以下罰金」，修正為「3年以下有期徒刑，得併科3
    0萬元以下罰金」，已提高有期徒刑及併科罰金刑部分之最
    高刑度，涉及科刑規範之變更，即有新舊法比較適用之必要
    。而依刑法第2條第1項揭示之「從舊從輕」原則比較上開規
    定修正前、後之適用結果，因修正前刑法第185條之3第1項
    規定法定刑之上限均較低，修正後之規定顯未較有利於被告
    ，自應適用被告行為時法即修正前刑法第185條之3第1項規
    定予以論罪科刑。故核被告所為，係犯111年1月28日修正前
    刑法第185條之3第1項第1款之駕駛動力交通工具而吐氣所含
    酒精濃度達每公升0.25毫克以上之罪。
  ㈡被告前於109年11月16日曾受如事實欄「一」所述之有期徒刑
    執行完畢，有該判決及臺灣高等法院被告前案紀錄表附卷可
    參，其於5年內故意再犯本件有期徒刑以上之罪，為累犯；
    且被告前因犯酒後駕車之公共危險案件經執行完畢，卻又再
    犯本案，顯見其刑罰反應力格外薄弱，自我控管之能力欠缺
    ，主觀上有特別之惡性，爰依刑法第47條第1項規定加重其
    刑。
  ㈢茲審酌被告除有前述刑事前案紀錄外，另曾於108年、110年
    間犯酒後駕車之公共危險案件，經臺灣橋頭地方法院判處有
    期徒刑2月、併科罰金5千元確定，及經臺灣嘉義地方法院判
    處有期徒刑6月確定（後者尚未執行），有各該判決及前引
    臺灣高等法院被告前案紀錄表足供查考，本次已係被告第4
    度因相同類型之案件為警查獲，且其明知酒後不能駕車及酒
    醉駕車之危險性，竟猶漠視自己安危，罔顧法律禁止規範與
    公眾道路通行之安全，再度於酒後駕駛車輛行駛於道路，對
    公眾交通往來造成潛在之高度危險，所為實無足取，亦可見
    其無視法紀，更缺乏對其他用路人人身安全之尊重觀念，殊
    為不該，兼衡被告於本院審理時一度否認犯行，嗣又坦承不
    諱之犯後態度，其為警測得吐氣所含酒精濃度達每公升0.48
    毫克之犯罪情節，暨其自陳學歷為高職畢業，現無業，無人
    需其扶養或照顧（參本院卷第43頁）之智識程度、家庭生活
    狀況等一切情狀，量處如主文所示之刑，並就有期徒刑及併
    科罰金刑部分分別諭知易科罰金及易服勞役之折算標準，以
    示懲儆。
據上論斷，應依刑事訴訟法第299條第1項前段，刑法第2條第1項
前段、第185條之3第1項第1款（111年1月28日修正前）、第47條
第1項、第41條第1項前段、第42條第3項，刑法施行法第1條之1
第1項，判決如主文。
本案經檢察官陳冠霖提起公訴，檢察官董和平到庭執行職務　　
中　　華　　民　　國　　111 　年　　3 　　月　　31　　日
　　　　　　　　　      刑事第二庭   法　官　 蔡盈貞
以上正本證明與原本無異。
如不服本判決應於收受本判決後20日內向本院提出上訴書狀，並
應敘述具體理由。其未敘述上訴理由者，應於上訴期間屆滿後20
日內向本院補提理由書狀（均須按他造當事人之人數附繕本）「
切勿逕送上級法院」。 
　　　　　　　　　　　　　　　　　   書記官　 林耿慧　
中　　華　　民　　國　　111 　年　　3 　　月　　31　　日
附錄所犯法條：
111年1月28日修正前刑法第185條之3第1項
駕駛動力交通工具而有下列情形之一者，處2年以下有期徒刑，
得併科20萬元以下罰金：
一、吐氣所含酒精濃度達每公升零點二五毫克或血液中酒精濃度
    達百分之零點零五以上。
二、有前款以外之其他情事足認服用酒類或其他相類之物，致不
    能安全駕駛。
三、服用毒品、麻醉藥品或其他相類之物，致不能安全駕駛。